# 租赁负债

提问人：WANG0805 时间：2022-07-26 15:57:25
租赁负债中应付未付的租金，需要转到其他应付款吗？

回答人：chenyiwei
此问题未明确，个人理解继续留在租赁负债中也是可以的，但对于已逾期的应付租金不再确认利息支出，并需考虑租金逾期的违约金、罚息等财务影响如何体现。